臺灣新竹地方法院民事簡易判決
111年度竹北簡字第246號
原      告  林基正  
被      告  彭祈璇  

上列當事人間請求遷讓房屋等事件，本院於民國111年5月31日辯
論終結，判決如下：
　　主　　　文
被告應給付原告新臺幣貳萬陸仟伍佰元，及自民國一一一年四月
二十四日起至清償日止，按年息百分之五計算之利息。
訴訟費用由被告負擔。
本判決得假執行。
　　事實及理由
壹、程序方面：
一、按訴狀送達後，原告不得將原訴變更或追加他訴，但請求之
    基礎事實同一、擴張或減縮應受判決事項之聲明者，不在此
    限，民事訴訟法第255條第1項第2、3款分別定有明文。次按
    原告於判決確定前，得撤回訴之全部或一部，但被告已為本
    案之言詞辯論者，應得其同意；訴之撤回應以書狀為之，但
    於期日，得以言詞向法院或受命法官為之，民事訴訟法第26
    2條第1項、第2項亦有明文。查原告於提起本件訴訟時，其
    訴之聲明原以：㈠被告應將門牌號碼新竹縣（竹北市○○○○街0
    0號6樓之1房屋（下稱系爭房屋）騰空遷讓返還原告；㈡被告
    應給付原告新臺幣（下同）24,000元，及自民國111年3月21
    日起至遷讓房屋之日止，按月給付原告8,000元；㈢訴訟費用
    由被告負擔；㈣願供擔保，請准宣告假執行（見本院卷第13
    頁）。嗣因查得被告於原告起訴後，已自系爭房屋遷出，原
    告乃於本院111年5月31日言詞辯論期日撤回原第1項聲明，
    並將原第2項聲明更正為：被告應給付原告26,500元，及自
    起訴狀繕本送達翌日起至清償日止，按年息百分之5計算之
    利息，最終更正其聲明如原告訴之聲明欄所示，有言詞辯論
    筆錄在卷可憑（見本院卷第51、52頁）。經核原告上開所為
    更正原第2項聲明部分，均係基於其主張被告拖欠房租所為
    之請求，其請求之基礎事實同一，且屬單純縮減應受判決事
    項之聲明，另撤回原第1項聲明部分，則因被告尚未為本案
    之言詞辯論，自無庸得其之同意，揆之前開規定，均無不合
    ，應予准許。
二、被告經合法通知，未於言詞辯論期日到場，核無民事訴訟法
    第386條各款所列情形，爰依原告之聲請，由其一造辯論而
    為判決。
貳、實體方面：
一、原告主張：
　㈠兩造於110年3月21日簽訂房屋租賃契約書，約定由原告將系
    爭房屋出租予被告，租期自110年3月22日起至112年3月21日
    止，共計2年，每月租金8,000元，並約定於被告承租系爭房
    屋期間，系爭房屋之水、電、瓦斯及管理費等費用，均由被
    告自行負擔。詎被告自承租系爭房屋之110年3月22日起即拖
    欠租金，屢經催討，仍未置理。嗣被告雖於111年5月6日自
    系爭房屋遷出，惟迄今仍尚欠6個月租金，扣除被告承租時
    給付之押租金16,000元後，尚欠26,500元未為給付（110年1
    2月尚欠6,500元、111年1至4月共欠32,000元、111年4月23
    日至同年5月6日被告遷出有半個月之租金4,000元，合計為4
    2,500元，扣除被告承租時給付之押租金16,000元，尚欠26,
    500元）。為此，爰依民法租賃及兩造房屋租賃契約之法律
    關係提起本件訴訟。
　㈡綜上，爰聲明：
　⒈被告應給付原告26,500元，及自起訴狀繕本送達翌日起至清
    償日止，按年息百分之5計算之利息。
　⒉訴訟費用由被告負擔。
　⒊請依職權宣告假執行。
二、被告經合法通知，未於言詞辯論期日到場，亦未提出書狀作
    何聲明或陳述。
三、本院之判斷：
　㈠原告主張被告與其簽訂租賃契約承租系爭房屋，約定租期自1
    10年3月22日起至112年3月21日止，共計2年，每月租金8,00
    0元。嗣被告未依約繳租已積欠租金達6個月以上，經催討未
    果，其雖於111年5月6日自系爭房屋遷出，惟迄今仍尚欠原
    告26,500元等情，業據提出與所述相符之郵局存證信函用紙
    、房屋稅籍證明書、房屋租賃契約書等件為證（見本院卷第
    15、29、55至65頁）。而被告經合法通知，未於言詞辯論期
    日到場，亦未提出書狀作何有利於己之聲明或陳述，以供本
    院審酌，本院依調查證據之結果及斟酌全辯論意旨，堪認原
    告主張為真實。
　㈡按承租人應依約定日期，支付租金，民法第439條前段定有明
    文。查被告於租賃契約簽立後之第1期房租（按：第1期房租
    係自110年3月22日起至110年4月21日止）起，即屢次拖欠租
    金，此有原告所提出房屋租賃契約書中之房租收款明細欄可
    稽（見本院卷第57頁），是原告主張被告自110年3月22日起
    即拖欠房租，請求被告給付迄今尚欠之租金，應屬有據。又
    關於被告尚欠之租金金額，原告主張迄今被告尚欠110年12
    月租金6,500元、111年1至4月租金32,000元、111年4月23日
    至同年5月6日被告遷出有半個月之租金4,000元，扣除被告
    承租時給付之押租金16,000元，尚欠26,500元（計算式：6,
    500元＋32,000元＋4,000元－16,000元＝26,500元），且被告已
    於相當時期受合法之通知，既未於言詞辯論期日到庭，或提
    出任何書狀加以爭執，依民事訴訟法第280條第3項前段準用
    同條第1項之規定，視同被告對於原告主張之事實自認，則
    原告請求此部分之費用，洵屬可採。從而，原告請求被告給
    付積欠之租金26,500元，自屬有據，應予准許。
　㈢末按遲延之債務，以支付金錢為標的者，債權人得請求依法
    定利率計算之遲延利息；給付無確定期限者，債務人於債權
    人得請求給付時，經其催告而未為給付，自受催告時起，負
    遲延責任，其經債權人起訴而送達訴狀，或依督促程序送達
    支付命令，或為其他相類之行為者，與催告有同一之效力；
    應付利息之債務，其利率未經約定，亦無法律可據者，週年
    利率為百分之5，民法第233條第1項本文、第229條第2項、
    第203條分別定有明文。經查，本件原告請求被告給付積欠
    租金26,500元部分，並未約定期限給付，復未經催告，而係
    經原告起訴而為訴訟程序，是就上開金額部分原告請求自起
    訴狀繕本送達之翌日即111年4月24日（送達證書見本院卷第
    37頁）起至清償日止，按年息百分之5計算之利息，核屬有
    據。
四、綜上所述，原告依民法租賃及兩造房屋租賃契約之法律關係
    ，請求被告給付26,500元，及自111年4月24日起至清償日止
    ，按年息百分之5計算之利息，為有理由，應予准許。
五、本件係依民事訴訟法第427條第1項適用簡易訴訟程序所為被
    告敗訴之判決，應依同法第389條第1項第3款規定，依職權
    宣告假執行。
六、據上論結，本件原告之訴為有理由，依民事訴訟法第436條
    第2項、第385條第1項前段、第78條、第389條第1項第3款，
    判決如主文。
中　　華　　民　　國　　111 　年　　6 　　月　　14　　日
                　竹北簡易庭　法　  官　蔡欣怡
以上正本係照原本作成。　　　　　　　　　　
如對本判決上訴，須於判決送達後20日內向本院提出上訴狀。
如委任律師提起上訴者，應一併繳納上訴審裁判費。
中　　華　　民　　國　　111 　年　　6 　　月　　15　　日
                              書 記 官  吳雅真